---
output: github_document
---

<!-- README.md is generated from README.Rmd. Please edit that file -->

```{r, include = FALSE}
knitr::opts_chunk$set(
  collapse = TRUE,
  comment = "#>",
  fig.path = "man/figures/README-",
  out.width = "100%"
)
```

# estatquery

<!-- badges: start -->
<!-- badges: end -->

e-Stat APIのクエリの作成・データのダウンロードを行うためのパッケージです．

**このサービスは、政府統計総合窓口(e-Stat)のAPI機能を使用していますが、サービスの内容は国によって保証されたものではありません。**

## インストール

CRAN上には公開されていないため，GitHubからインストールしてください．

```{r,eval=FALSE}
# install.packages("devtools")
devtools::install_github("UchidaMizuki/estatquery")
```

## データ取得の流れ
### estatオブジェクトの作成

```{r,message=FALSE,warning=FALSE}
library(estatquery)
library(magrittr)
library(dplyr)
```


```{r,eval=FALSE}
appId <- "Your own e-Stat appId"
```

```{r,echo=FALSE}
appId <- keyring::key_get("e-Stat-appId")
```


```{r}
# estatオブジェクト作成例
my_estat <- estat$new(statsDataId = "0003413193", 
                      appId = appId)
```

### データ概要の確認
必要に応じて`info`でデータの概要を確認できます．

```{r}
my_estat$info
```

### 属性情報の確認
`key`や`value`で属性情報を確認できます．

```{r}
names(my_estat$key)
my_estat$value
```

`key`や`value`には各属性情報がデータフレームで格納されます．
例として`key`の「移動後の住所地(現住地)2019～」の属性情報を示します．

```{r}
my_estat$key$"移動後の住所地(現住地)2019～"
```

### 属性情報の絞り込み

`key`や`value`のデータフレームを上書きすることにより自動的に（`cdCat01`などの）クエリが作成できます．
データの上書きに`magrittr`パッケージの`%<>%`を使用することで，プログラムをシンプルにできます．

```{r}
# データ絞り込み例
my_estat$key$"移動後の住所地(現住地)2019～" %<>%
  filter(name == "北海道")
my_estat$key$"国籍" %<>%
  filter(name == "移動者")
my_estat$key$"移動前の住所地(前住地)2019～" %<>%
  filter(level == "2")

# 絞り込みをやり直したい場合には，`restore_key()`メソッドを実行（全てのkeyが初期化される）．
# my_estat$restore_key()
```

### データ取得

`get_data()`メソッドを実行するとデータ取得が実施され，データが出力されます．同時に`data`にデータが格納されます．

```{r}
my_estat$get_data()
```

